【裁判字號】    95,聲,1837
【裁判日期】    951204
【裁判案由】    返還提存物
【裁判全文】
臺灣桃園地方法院民事裁定              95年度聲字第1837號
聲  請  人  財資企業股份有限公司
法定代理人  乙○○
相  對  人  甲○○
            丙○○
上列聲請人聲請返還提存物事件，本院裁定如下：
    主      文
本院九十四年度存字第四四０五號提存事件聲請人所提存之擔保
物即面額新台幣參拾萬元之安泰商業銀行無記名式可轉讓定期存
單，面額新台幣壹拾萬元參紙（存單號碼為CA0000000、
CA0000000、CA0000000），准予返還。
    理      由
一、按訴訟終結後，供擔保人證明已定20日以上之期間，催告受
    擔保利益人行使權利而不行使者，法院應依供擔保人之聲請
    ，以裁定命返還其提存物，民事訴訟法第104 條第1 項第3
    款定有明文。另依同法第106 條之規定：前開規定於其他依
    法令供訴訟上之擔保者準用之。至所謂「訴訟終結」，在因
    假扣押或假處分所供擔保之情形，因該擔保係為保障受擔保
    利益人因不當假扣押或假處分所受損害而設，倘執行法院已
    依假扣押或假處分裁定實施假扣押或假處分之執行，則在執
    行法院撤銷其執行程序前，受擔保利益人所受損害仍可能繼
    續發生，損害額既未確定，自無強令其行使權利之理，故在
    假扣押或假處分所供之擔保，供擔保人依民事訴訟法第106
    條準用同法第104 條第1 項第3款 規定，聲請以裁定命返還
    其擔保金之場合，必待假處分或假扣押之執行程序已撤銷，
    始得謂與民事訴訟法第104 條第1 項第3 款所定之「訴訟終
    結」相當（參照最高法院85年度台抗字第645 號裁定意旨）
    。
二、本件聲請意旨略以：聲請人前遵本院95年度裁全字第6961號
    民事裁定為擔保假扣押，曾提供如主文所示之提存物，並以
    本院94年度存字第4405號提存事件提存後，聲請本院以94年
    度執全字第3613號假扣押執行相對人所有之財產在案。茲聲
    請人已於撤銷假扣押裁定，並撤回假扣押執行程序後，定20
    日以上之期間催告相對人行使權利，惟相對人未行使權利，
    爰聲請返還提存物。
三、經查，本院依職權調閱本院95年度全聲字第194 號卷宗，聲
    請人確向本院聲請撤銷對債務人之假扣押聲請，又依據聲請
    人所提出之撤回假扣押執行狀所載，聲請人確已撤回對債務
    人之假扣押執行程序。且聲請人主張其已定20日以上期日催
    告相對人行使權利，亦有本院95年度聲字第1581號通知相對
    人行使權利，惟相對人並未行使。綜上，聲請人聲請返還提
    存物，核無不合，應予准許。
四、依民事訴訟法第95條、第78條，裁定如主文。
中    華    民    國    95    年    12    月    4     日
                 民事第三庭    法  官  陳清怡
上列正本證明與原本無異
如不服本裁定應於送達後10日內向本院提出抗告狀，並應繳交抗
告裁判費新台幣1,000元
中    華    民    國    95    年    12    月    4     日
                                書記官  劉致芬


司法院資訊處製作；財團法人民間司法改革基金會備份。
